# 费用化还是资本化问题

提问人：23340025 时间：2016-06-03 11:42:10
请教各位 原本企业持有版权，给此版权卖给了A 现在本企业想卖给B，需要从A那买回版权 所以中介协助企业与版权所有方签订版权购买合同 版权为某影视作品的收益权 因此支付给中介的费用（金额较大）是应当费用化计入管理费用（认为是与购买存货相关的费用计入当期损益）；还是应当资本化计入购买来的版权成本；还是认为应当为与销售相关（把版权卖给B）计入销售费用？
这里的合同形式有： 1 企业买来版权支付对方版权费a，支付中介中介费b 2中介先买来版权再以a+b价格卖给本企业 版权费金额a实质上在中介和A谈妥时已经能锁定了，两种合同形式似乎差异不大··· 而第 2 种情况下似乎偏向于可以把中介收取的中介费进行资本化了

回答人：chenyiwei
如果明确该中介费就是为了从A买回版权的目的而发生的，而从A买回版权的唯一目的是将其转卖给B，且在回购完成时能够合理保证最终转售给B的交易能够顺利完成，则建议作为销售费用列报，即认为更多地是与转卖给B的交易相关的交易费用。